【裁判字號】    99,審訴,739
【裁判日期】    990330
【裁判案由】    毒品危害防制條例
【裁判全文】
臺灣高雄地方法院刑事判決             99年度審易字第96號
公  訴  人  臺灣高雄地方法院檢察署檢察官
被      告  甲○○
上列被告因竊盜、違反毒品危害防制條例案件，經檢察官提起公
訴（98年度偵字第35332 號、99年度毒偵字第546 號），由本院
合併審理，被告就被訴事實為有罪之陳述，經告知簡式審判程序
之旨，並聽取被告與公訴人之意見後，本院合議庭裁定由受命法
官獨任進行簡式審判程序，本院判決如下：
    主  文
甲○○犯竊盜罪，累犯，處有期徒刑月；又施用第一級毒品，
累犯，處有期徒刑拾月。應執行有期徒刑壹年。
    事  實
一、甲○○前因施用毒品案件，經臺灣花蓮地方法院以90年度毒
    聲字第810 號裁定送觀察、勒戒，因無繼續施用毒品傾向，
    於民國91年3 月1 日執行完畢釋放，並由臺灣花蓮地方法院
    檢察署檢察官以91年度毒偵緝字第17號為不起訴處分確定。
    又於92年間，再因施用毒品案件，經本院以92年度訴字第20
    59號判決判處有期徒刑10月確定並執行完畢。復於96年間，
    因施用毒品案件，經本院以96年度訴字第2455號判決判處有
    期徒刑7 月、3 月，應執行有期徒刑9 月確定，又因詐欺案
    件，經本院以96年度簡字第4699號判決判處有期徒刑5 月，
    減刑為有期徒刑2 月又15日確定，上揭2 案接續執行，於97
    年10月16日執行完畢。
二、甲○○於98年9 月4 日19時20分許，騎乘車牌號碼ZFI-881
    號輕型機車，行經高雄市○○區○○路134 號鋁窗店前，見
    侯仲駿所有置於旁邊圍牆之鐵製擴張網1 面（價值新臺幣【
    下同】1,600 元）及ㄇ字型鋁材1 支（價值300 元），竟意
    圖為自己不法之所有，徒手竊取之，得手後置於機車腳踏板
    上駛離現場，途經高雄市○○區○○街、伊犁街口時，適為
    侯仲駿發現尾隨記下車牌，經侯仲俊返家查看後確認遭竊，
    為警調閱路口監視器而循線查悉上情。
三、甲○○明知海洛因業經公告列為毒品危害防制條例第2 條第
    2 項第1 款之第一級毒品，不得非法持有、施用，竟基於施
    用第一級毒品海洛因之犯意，於98年11月30日某時，在其位
    於高雄市鼓山區○○○路1991巷1 弄2 號9 樓之5 之住處內
    ，以將海洛因摻入香菸內點燃之方式，施用第一級毒品海洛
    因1 次。嗣於98年12月1 日5 時30分許，在高雄市左營區○
    ○○路96號旁，因犯竊盜案件為警查獲，經其同意採集尿液
    送驗，檢驗結果呈可待因及嗎啡陽性反應，始悉上情。
四、案經高雄市政府警察局鼓山分局、左營分局分別移送臺灣高
    雄地方法院檢察署檢察官偵查起訴。
    理  由
一、被告甲○○所犯係死刑、無期徒刑、最輕本刑為3 年以上有
    期徒刑以外之罪，其於準備程序就前揭被訴事實為有罪之陳
    述，經受命法官告知簡式審判程序之旨，並聽取其與公訴人
    意見後，本院認無不得或不宜改依簡式審判程序進行之處，
    爰依刑事訴訟法第273 條之1 第1 項、第284 條之1 ，裁定
    本件由受命法官獨任進行簡式審判程序，合先敘明。
二、上開事實欄二之犯行，業據被告於本院審理時坦承不諱，核
    與證人即被害人侯仲駿於警詢中證述之失竊情節相符，並有
    路口監視錄影翻拍照片、現場蒐證照片共6 張附卷可佐。又
    上開事實欄三之犯行，亦據被告於本院審理時坦稱於卷，且
    其於上開時間為警所採取之尿液，經送高雄市立凱旋醫院檢
    驗結果，確呈嗎啡即海洛因代謝物陽性反應，有該院98年12
    月17日濫用藥物尿液檢驗報告（檢體編號：C98557號）、高
    雄市政府警察局左營分局98年度查獲毒品案件尿液檢體編號
    - 姓名對照表各1 紙附卷可稽。綜上，足徵被告上開自白核
    與事實相符，自可採為認定事實之證據，其竊盜、施用第一
    級毒品之犯罪事實，均堪認定。
三、按毒品危害防制條例於92年7 月9 日修正公布，自93年1 月
    9 日施行，其中第20條、第23條將施用毒品之刑事處遇程序
    ，區分為「初犯」及「5 年內再犯」、「5 年後再犯」，依
    其立法理由之說明：「初犯」，經觀察、勒戒或強制戒治後
    ，應為不起訴處分或不付審理之裁定；經觀察、勒戒或強制
    戒治執行完畢釋放後，「5 年內再犯」者，因其再犯率甚高
    ，原實施之觀察、勒戒及強制戒治既已無法收其實效，爰依
    法追訴或裁定交付審理。至於經觀察、勒戒或強制戒治執行
    完畢釋放後，「5 年後再犯」者，前所實施之觀察、勒戒或
    強制戒治已足以遮斷其施用毒品之毒癮，為期自新及協助其
    斷除毒癮，仍適用「初犯」規定，先經觀察、勒戒或強制戒
    治之程序。從而依修正後之規定，僅限於「初犯」及「5 年
    後再犯」二種情形，始應先經觀察、勒戒或強制戒治程序。
    倘被告於5 年內已再犯，經依法追訴處罰，縱其第3 次（或
    第3 次以上）再度施用毒品之時間，在初犯經觀察、勒戒或
    強制戒治執行完畢釋放5 年以後，已不合於「5 年後再犯」
    之規定，且因已於「5 年內再犯」，顯見其再犯率甚高，原
    實施觀察、勒戒或強制戒治，已無法收其實效，即應依該條
    例第10條處罰（最高法院95年第7 次刑事庭會議決定意旨、
    95年度臺非字第65號刑事判決意旨參照）。查本件被告因施
    用毒品案件，有事實欄所載經觀察、勒戒及法院判刑執畢等
    情形，此有臺灣高等法院被告前案紀錄表1 份在卷可按，其
    於觀察勒戒執行完畢釋放後5 年內已再犯施用毒品之情事，
    揆諸上揭說明，雖本次施用毒品之犯行距初犯經觀察勒戒執
    行完畢釋放日已逾5 年，仍應依法論罪科刑。
四、核被告於事實欄二所為，係犯刑法第320 條第1 項之普通竊
    盜罪，於事實欄三所為，則係犯毒品危害防制條例第10條第
    1 項之施用第一級毒品罪。被告持有第一級毒品海洛因之低
    度行為，為其施用之高度行為所吸收，不另論罪。其所犯上
    開2 罪間，犯意各別，行為互殊，應予分論併罰。又被告前
    有如事實欄所示犯罪科刑及執行情形，有上開前案紀錄表可
    按，其於受徒刑之執行完畢後，5 年內故意再犯本件有期徒
    刑以上之2 罪，為累犯，均應依刑法第47條第1 項規定加重
    其刑。本院審酌被告正值青壯，不思循正當途徑以賺取所得
    ，貪圖小利，竊取他人財物，實有不該，又其前因施用毒品
    案件經觀察勒戒，並經法院判刑執行完畢，未能徹底戒絕毒
    品，確有入監矯治之必要；另念其犯後坦承犯行，所竊得之
    物價值非鉅，並考量施用毒品乃戕害自身健康，尚未直接危
    害他人，反社會性不高等一切情狀，分別量處如主文所示之
    刑，並定其應執行刑，以資懲儆。
據上論斷，應依刑事訴訟法第273 條之1 第1 項、第299 條第1
項前段，毒品危害防制條例第10條第1 項，刑法第11條前段、第
320 條第1 項、第47條第1 項、第51條第5 款，刑法施行法第1
條之1，判決如主文。
本案經檢察官黃齡慧到庭執行職務。
中    華    民    國    99    年    3     月    30    日
                  刑事第十庭  法  官  楊佩蓉
以上正本證明與原本無異。
如不服本判決應於收受送達後10日內向本院提出上訴書狀，並應
敘述具體理由；如未敘述上訴理由者，應於上訴期間屆滿後20日
內向本院補提理由書（均須按他造當事人之人數附繕本）「切勿
逕送上級法院」。
中    華    民    國    99    年    3     月    30    日
                              書記官  陳蓉柔
附錄本案判決論罪科刑法條：
中華民國刑法第320 條第1 項
意圖為自己或第三人不法之所有，而竊取他人之動產者，為竊盜
罪，處5 年以下有期徒刑、拘役或500 元以下罰金。
毒品危害防制條例第10條第1 項
施用第一級毒品者，處6 月以上5 年以下有期徒刑。

司法院資訊處製作；財團法人民間司法改革基金會備份。
